ko: 호환 시트 에어백: 에어백 호환(OEM 에어백 사용); 통합 사이드 에어백 포함; 에어백 없음/호환되지 않음; 알 수 없음; 기타
tr: Uyumlu koltuk hava yastığı: Hava yastığı uyumlu (OEM hava yastığı kullanır); Entegre yan hava yastığı var; Hava yastığı yok / uyumlu değil; Bilinmiyor; Diğer
zh-TW: 相容座椅安全氣囊: 相容於安全氣囊 (使用 OEM 安全氣囊); 具備整合式側邊安全氣囊; 無安全氣囊/不相容; 未知; 其他
pt-PT: Airbag de assento compatível: Compatível com airbag (utiliza airbag original); Tem airbag lateral integrado; Sem airbag/não compatível; Desconhecido; Outro
vi: Túi khí ghế tương thích: Tương thích túi khí (dùng túi khí nguyên bản); Có túi khí bên tích hợp; Không có túi khí/Không tương thích; Không rõ; Khác
cs: Kompatibilní airbag sedadla: Kompatibilní s airbagy (využívá OEM airbag); Má integrovaný boční airbag; Bez airbagu / není kompatibilní; Neznámé; Jiné
nl: Compatibele stoelairbag: Airbag-compatibel (gebruikt OEM-airbag); Heeft geïntegreerde zij-airbag; Geen airbag / niet compatibel; Onbekend; Overige
zh-CN: 适配座椅安全气囊: 兼容安全气囊（使用原厂安全气囊）; 带有集成侧面安全气囊; 无安全气囊/不兼容; 未知; 其他
pl: Kompatybilna poduszka powietrzna siedzenia: Kompatybilne z poduszką powietrzną (używa poduszki OEM); Posiada zintegrowaną boczną poduszkę powietrzną; Brak poduszki powietrznej / niekompatybilne; Nieznane; Inne
ro-RO: Airbag compatibil pentru scaun: Compatibil cu airbag (folosește airbag OEM); Are airbag lateral integrat; Fără airbag/necompatibil; Necunoscut; Altele
hu: Kompatibilis üléslégzsák: Légzsákkal kompatibilis (OEM légzsákot használ); Integrált oldallégzsákkal rendelkezik; Nincs légzsák / nem kompatibilis; Ismeretlen; Egyéb
nb: Kompatibel setekollisjonspute: Kollisjonsputekompatibel (bruker OEM-kollisjonspute); Har integrert sidekollisjonspute; Ingen kollisjonspute / ikke kompatibel; Ukjent; Annet
el: Συμβατός αερόσακος καθίσματος: Συμβατό με αερόσακο (χρησιμοποιεί αερόσακο OEM); Διαθέτει ενσωματωμένο πλευρικό αερόσακο; Χωρίς αερόσακο / μη συμβατό; Άγνωστο; Άλλο
ja: 互換性のあるシートエアバッグ: エアバッグ対応 (純正エアバッグを使用); サイドエアバッグ内蔵; エアバッグなし / 非対応; 不明; その他
sl-SI: Združljiva zračna blazina sedeža: Združljivo z zračno blazino (uporablja originalno zračno blazino); Ima vgrajeno stransko zračno blazino; Brez zračne blazine / ni združljivo; Neznano; Drugo
en: Compatible seat airbag: Airbag compatible (uses OEM airbag); Has integrated side airbag; No airbag / not compatible; Unknown; Other
hr-HR: Kompatibilni zračni jastuk sjedala: Kompatibilno sa zračnim jastucima (koristi originalne); Ima integrirani bočni zračni jastuk; Bez zračnog jastuka / nije kompatibilno; Nepoznato; Ostalo
sv: Kompatibel säteskrockkudde: Airbag-kompatibel (använder OEM-airbag); Har integrerad sidoairbag; Ingen airbag/ej kompatibel; Okänd; Övrigt
es: Airbag de asiento compatible: Compatible con bolsa de aire (usa la bolsa de aire del fabricante original); Tiene bolsa de aire lateral integrada; Sin bolsa de aire/no compatible; Desconocido; Otro
da: Kompatibel sædeairbag: Airbag-kompatibel (bruger OEM-airbag); Har integreret sideairbag; Ingen airbag / ikke-kompatibel; Ukendt; Andet
bg-BG: Съвместима въздушна възглавница на седалката: Съвместима с въздушна възглавница (използва OEM въздушна възглавница); Има интегрирана странична въздушна възглавница; Без въздушна възглавница / не е съвместима; Неизвестна; Друга
sk-SK: Kompatibilný airbag sedadla: Kompatibilné s airbagom (používa OEM airbag); Má integrovaný bočný airbag; Bez airbagu / nekompatibilné; Neznáme; Iné
de: Kompatibler Sitzairbag: Airbag-kompatibel (nutzt OEM-Airbag); Mit integriertem Seitenairbag; Kein Airbag / nicht kompatibel; Unbekannt; Sonstige
fi: Yhteensopiva istuimen turvatyyny: Turvatyyny-yhteensopiva (käyttää OEM-turvatyynyä); Sisältää integroidun sivuturvatyynyn; Ei turvatyynyä / ei yhteensopiva; Tuntematon; Muu
th: ถุงลมนิรภัยที่นั่งที่เข้ากันได้: รองรับถุงลมนิรภัย (ใช้ถุงลมนิรภัย OEM); มีถุงลมนิรภัยด้านข้างในตัว; ไม่มีถุงลมนิรภัย / ไม่รองรับ; ไม่ทราบ; อื่นๆ
lt-LT: Suderinama sėdynės oro pagalvė: Suderinama su oro pagalvėmis (naudoja OEM oro pagalves); Turi integruotą šoninę oro pagalvę; Nėra oro pagalvės / nesuderinama; Nežinoma; Kita
pt-BR: Airbag de assento compatível: Compatível com airbag (usa airbag original); Tem airbag lateral integrado; Sem airbag / não compatível; Desconhecido; Outro
it: Airbag per sedile compatibile: Compatibile con airbag (utilizza airbag OEM); Con airbag laterale integrato; Senza airbag / non compatibile; Sconosciuto; Altro
fr: Airbag de siège compatible: Compatible avec les airbags (utilise l’airbag d’origine); Avec airbag latéral intégré; Sans airbag/non compatible; Inconnu; Autre
ru: Совместимая подушка безопасности сиденья: Совместимо с подушкой безопасности (использует заводскую подушку); Со встроенной боковой подушкой безопасности; Без подушки безопасности / несовместимо; Неизвестно; Другое